臺灣桃園地方法院刑事判決
111年度易緝字第36號
公  訴  人  臺灣桃園地方檢察署檢察官 
被      告  林其佑


上列被告因竊盜案件，經檢察官提起公訴（109年度偵字第30319
號），本院判決如下：
    主  文
林其佑犯結夥三人以上攜帶兇器竊盜罪，處有期徒刑拾月。
未扣案之犯罪所得新臺幣柒仟陸佰陸拾柒元沒收，於全部或一部
不能沒收或不宜執行沒收時，追徵其價額。
    事  實
一、林其佑與王慶翔、蕭志銘（前2人所涉竊盜罪嫌業經本院以1
    11年度易字第42號審結），共同意圖為自己不法之所有，基
    於結夥三人以上攜帶兇器竊盜之犯意聯絡，於民國109年3月
    27日凌晨3時50分許，由王慶翔駕駛懸掛經通報失竊之車牌
    號碼0000-00號車牌於其租賃而來之車牌號碼000-0000號租
    賃小客車上（懸掛失竊車牌部分未經起訴），搭載林其佑、
    蕭志銘前往盧昭翔所經營位於桃園市○○區○○○路00號之選物
    販賣機店內，由蕭志銘、林其佑下車進入上址店內，持客觀
    上具危險性、足以對人之生命及身體構成威脅，可供兇器使
    用之砂輪機破壞兌幣機，並徒手扳開面板，竊取兌幣機內現
    金新臺幣（下同）2萬3000元得手，嗣搭乘上開車輛離去。
    理  由
壹、證據能力
　　本件被告林其佑就本判決援引之證據資料俱同意具有證據能
    力（見易字卷第119頁），依臺灣高等法院於107 年3 月21
    日檢送所屬各級地方法院之「刑事判決精簡原則」，茲不再
    就證據能力部分加以說明。
貳、實體部分
一、被告林其佑就上揭犯罪事實均坦承不諱（見易字卷第118頁
    、易緝字卷第70頁），核與證人即選物機廠主盧昭翔證述情
    節大致相符（見偵字卷第69至70頁），有車號000-0000號車
    輛詳細資料報表、車號0000-00號車輛失竊資料、案發現場
    監視器錄影翻拍照片等件在卷可稽（見偵字卷第77頁、79頁
    、81至85頁），足認被告上開任意性自白，核與事實相符，
    而堪採信。本案事證明確，被告上開犯行，應依法論科。
二、論罪科刑
　 （一）查被告與王慶翔、蕭志銘共同攜帶砂輪機至本案地點
         ，並以該砂輪機破壞兌幣機鎖頭乙情，業經被告坦認
         在卷，又砂輪機之材質堅固，具有破壞堅硬材質物品
         之動力及利刃，其在客觀上自足以對人之生命、身體
         、安全構成威脅，亦為社會大眾普遍周知之事，亦當
         屬兇器無訛。又刑法第321條第1項第4款之結夥三人竊
         盜罪，所謂「結夥三人以上」，係指有共同犯罪之故
         意，結為一夥而言。把風或接應行為，旨在排除犯罪
         障礙或助成犯罪之實現，在合同意思範圍內分擔犯罪
         行為之一部，故亦係共同正犯而應計入結夥之內（最
         高法院96年度台上字第3690號判決意旨參照）。經查
         ，本案係由王慶翔駕車搭載蕭志銘與被告隨機選定行
         竊地點，再由被告、蕭志銘持砂輪機進入選物機店內
         行竊，王慶翔則在外把風，待被告與蕭志銘得手後，
         搭載被告、蕭志銘離開現場等節，據證人即共犯蕭志
         銘、王慶翔證述在卷（偵字卷第189頁、易字卷第274
         頁），為被告所不否認（易字卷第118頁），是其等就
         上開攜帶兇器竊盜犯行具有犯意聯絡，並分別以下手
         行竊及在場把風等方式分擔犯罪行為之一部，依前揭
         說明，自均應計入結夥之內。
　 （二）故核被告所為，係犯刑法第321 條第1 項第3、4 款之
         結夥三人以上攜帶兇器竊盜罪。至公訴意旨認被告就
         上開事實所為該當刑法第321 條第1 項第3 款之攜帶
         兇器竊盜罪，另漏論被告2人係有同條項第4款之結夥
         三人以上竊盜，然此部分僅涉加重條件之增減及認定
         有誤，仍屬實質上一罪，而無庸變更起訴法條，予以
         敘明。再被告、王慶翔、蕭志銘本案犯行有犯意聯絡
         及行為分擔，應論以共同正犯。
　 （三）爰以行為人之責任為基礎，審酌被告前有多次竊盜犯
         行，素行難認良好，不思循以正當途徑獲取所需，恣
         意竊取他人財物，蔑視他人財產權，所為殊無可取，
         惟其犯後於審理期間終坦承犯行，尚非全無悔意，態
         度尚可；再考量被告與共犯持砂輪機行竊之手段，被
         告參與本案犯行之分工情節，再其竊取財物價值共計2
         萬3,000元，未與被害人達成和解等情節；兼衡被告警
         詢自陳高職肄業之教育程度、以工為業、家庭經濟狀
         況勉持（易緝字卷第19頁）等一切情狀，量處如主文
         所示之刑。
三、沒收
　　（一）按共同正犯間關於犯罪所得、犯罪工具物應如何沒收
          ，仍須本於罪責原則，並非一律須負連帶責任；況且
          應沒收物已扣案者，本無重複沒收之疑慮，更無對各
          共同正犯諭知連帶沒收或重複諭知之必要，否則即科
          以超過其罪責之不利責任。因之，本院往昔採連帶沒
          收共同正犯犯罪所得，及就共同正犯間犯罪工具物必
          須重複諭知之相關見解，自不再援用，應改為共同正
          犯間之犯罪所得應就各人實際分受所得部分而為沒收
          ；而犯罪工具物須屬被告所有，或被告有事實上之處
          分權時，始得在該被告罪刑項下併予諭知沒收，最高
          法院107年度台上字第4430號判決可資參照。另按若
          共同正犯對於犯罪所得，其個人確無所得或無處分權
          限，且與其他成員亦無事實上之共同處分權限者，自
          不予諭知沒收；然若共同正犯對於犯罪所得享有共同
          處分權限時，僅因彼此間尚未分配或分配狀況未臻具
          體、明確，參照民法第271條「數人負同一債務，而
          其給付可分者，除法律另有規定或契約另有訂定外，
          應各平均分擔之」，民事訴訟法第85條第1項前段「
          共同訴訟人，按其人數，平均分擔訴訟費用」等規定
          之法理，應平均分擔，最高法院108年度台上字第327
          1號判決可資參照。
　　（二）查被告與王慶翔、蕭志銘就本件竊盜犯行之犯罪所得
          為現金2萬3,000元乙節，經被害人指述在卷，而共犯
          王慶翔於審理時供稱僅分得1,000元（易字卷第319頁
          ）；共犯蕭志銘則於審理時供稱該竊盜所得係由其等
          3人均分等語（見審易字卷第97頁、23頁）；被告則
          先後供述：我分得現金3,000元，其餘2萬元則由王慶
          翔及蕭志銘朋分（見易字卷第118頁）、我拿到1萬元
          ，剩餘款項如何處理我不知道（見易緝字卷第115頁
          ），再卷內亦乏證據認被告與王慶翔、蕭志銘各自實
          際取得財物之內容，無從確認其等分配狀況，揆諸前
          揭說明，爰依刑法第38條之1第1項、第3項之規定諭
          知沒收上開平均計算之犯罪所得，於全部或一部不能
          沒收或不直執行沒收時，追徵其價額。至砂輪機1個
          雖為本案犯罪所用之物，惟未扣案，且皆非被告或王
          慶翔、蕭志銘所有，而係被告友人所有乙節，經被告
          供述在卷（見易緝字卷第115頁），爰不為沒收或追
          徵之諭知。
據上論斷，應依刑事訴訟法第299 條第1 項前段，判決如主文。
本案經檢察官黃翎樵偵查起訴，檢察官劉倍到庭執行職務。
中　　華　　民　　國　　111 　年　　9 　　月　　27　　日
                  刑事第十二庭    法　官　曾淑君
以上正本證明與原本無異。
如不服本判決應於收受判決後20日內向本院提出上訴書狀，並應
敘述具體理由。其未敘述上訴理由者，應於上訴期間屆滿後20日
內向本院補提理由書(均須按他造當事人之人數附繕本)「切勿逕
送上級法院」。
                                  書記官　姚承瑋
中　　華　　民　　國　　111 　年　　9 　　月　　28　　日



附錄本件論罪科刑法條：刑法第321條。
犯前條第1項、第2項之罪而有下列情形之一者，處6月以上5年以
下有期徒刑，得併科50萬元以下罰金：
一、侵入住宅或有人居住之建築物、船艦或隱匿其內而犯之。
二、毀越門窗、牆垣或其他安全設備而犯之。
三、攜帶兇器而犯之。
四、結夥三人以上而犯之。
五、乘火災、水災或其他災害之際而犯之。
六、在車站、港埠、航空站或其他供水、陸、空公眾運輸之舟、
    車、航空機內而犯之。
前項之未遂犯罰之。